<!DOCTYPE html PUBLIC "-//W3C//DTD XHTML 1.0 Transitional//EN" "http://www.w3.org/TR/xhtml1/DTD/xhtml1-transitional.dtd">
<html xmlns="http://www.w3.org/1999/xhtml">
<head>
	<meta http-equiv="Content-Type" content="text/html; charset=iso-8859-1" />
	<title>Ymmärrä suomea</title>
	<style type="text/css" media="all">@import "css/styles.css";</style>
	<script type="text/javascript" src="swfobject.js"></script>
</head>
<body class="font-medium">
	<div id="main-wrapper">
		<div id="topbar"></div>
		<div id="main-menu">
			<table cellspacing="0" cellpadding="0" border="0" class="add-links"><tr>
				<td class="item"><img class="raquo" src="i/raquo.gif" alt="" height="7" width="4" /><a href="/ymmarra/index.php?moduli=sanakirja">Sanakirja</a></td>
				<td class="item"><img class="raquo" src="i/raquo.gif" alt="" height="7" width="4" /><a href="/ymmarra/index.php?moduli=verbit">Verbiluettelo</a></td>
				<td class="item"><img class="raquo" src="i/raquo.gif" alt="" height="7" width="4" /><a href="/ymmarra/index.php?moduli=kielioppi">Kielioppi</a></td>
			</tr></table>
			<table cellspacing="0" cellpadding="0" border="0"><tr>
				<td class="item"><img class="raquo" src="i/raquo.gif" alt="" height="7" width="4" /><a href="/ymmarra/index.php">Etusivu</a></td>
				<td class="item"><img class="raquo" src="i/raquo.gif" alt="" height="7" width="4" /><a href="/ymmarra/index.php?moduli=tekstit">Lukutekstit</a></td>
			</tr></table>
		</div>
		<div id="content">
			<table cellspacing="0" cellpadding="0" border="0" id="content-wrapper"><tr>
				<td>
					<div id="left-menu">
												<div class="header-verb"><span>Verbit</span></div>
						<div class="menu">
								<div class="init"><a href="/ymmarra/index.php?moduli=verbit&kirjain=a">A</a></div>
								<div class="init"><a href="/ymmarra/index.php?moduli=verbit&kirjain=e">E</a></div>
								<div class="init"><a href="/ymmarra/index.php?moduli=verbit&kirjain=h">H</a></div>
								<div class="init"><a href="/ymmarra/index.php?moduli=verbit&kirjain=i">I</a></div>
								<div class="init"><a href="/ymmarra/index.php?moduli=verbit&kirjain=j">J</a></div>
								<div class="init"><a href="/ymmarra/index.php?moduli=verbit&kirjain=k">K</a></div>
								<div class="init"><a href="/ymmarra/index.php?moduli=verbit&kirjain=l">L</a></div>
								<div class="init"><a href="/ymmarra/index.php?moduli=verbit&kirjain=m">M</a></div>
								<div class="init"><a href="/ymmarra/index.php?moduli=verbit&kirjain=n">N</a></div>
								<div class="init"><a href="/ymmarra/index.php?moduli=verbit&kirjain=o">O</a></div>
								<div class="init"><a href="/ymmarra/index.php?moduli=verbit&kirjain=p">P</a></div>
								<div class="init"><a href="/ymmarra/index.php?moduli=verbit&kirjain=r">R</a></div>
								<div class="init"><a href="/ymmarra/index.php?moduli=verbit&kirjain=s">S</a></div>
								<div class="init"><a href="/ymmarra/index.php?moduli=verbit&kirjain=t">T</a></div>
								<div class="init"><a href="/ymmarra/index.php?moduli=verbit&kirjain=u">U</a></div>
								<div class="init"><a href="/ymmarra/index.php?moduli=verbit&kirjain=v">V</a></div>
								<div class="init"><a href="/ymmarra/index.php?moduli=verbit&kirjain=y">Y</a></div>
								<div class="init"><a href="/ymmarra/index.php?moduli=verbit&kirjain=Ä">Ä</a></div>
						</div>					</div>
				</td>
				<td>
					<div id="main-content">
						<div id="path">
							<a href=".">Etusivu</a> &gt; <a href="/ymmarra/index.php?moduli=verbit&kirjain=K">K</a>						</div>
													<h1>KULUA</h1>
						<table cellspacing="0" cellpadding="0" border="0">
							<tr>
								<td colspan="2" style="padding-bottom:10px;"><strong>Aktiivin indikatiivi</strong></td>
							</tr>
							<tr>
								<td><pre>PREESENS                   
minä     kulun             
sinä     kulut             
hän      kuluu             
me       kulumme           
te       kulutte           
he       kuluvat           

PASSIIVI
         kulutaan          

IMPERFEKTI                 
         kuluin            
         kuluit            
         kului             
         kuluimme          
         kuluitte          
         kuluivat          

PASSIIVI
         kuluttiin         

PERFEKTI
olen     kulunut           
olet     kulunut           
on       kulunut           
olemme   kuluneet          
olette   kuluneet          
ovat     kuluneet          

PASSIIVI
on       kuluttu           

PLUSKVAMPERFEKTI
olin     kulunut           
olit     kulunut           
oli      kulunut           
olimme   kuluneet          
olitte   kuluneet          
olivat   kuluneet          

PASSIIVI
oli      kuluttu           
</pre></td>
								<td>&nbsp;&nbsp;&nbsp;</td>
								<td><pre>  KIELTOMUOTO
  en        kulu
  et        kulu
  ei        kulu
  emme      kulu
  ette      kulu
  eivät     kulu


  ei        kuluta 

   
  en        kulunut
  et        kulunut
  ei        kulunut
  emme      kuluneet
  ette      kuluneet
  eivät     kuluneet


  ei        kuluttu


  en    ole kulunut
  et    ole kulunut
  ei    ole kulunut
  emme  ole kuluneet
  ette  ole kuluneet
  eivät ole kuluneet


  ei    ole kuluttu 


  en    ollut  kulunut
  et    ollut  kulunut
  ei    ollut  kulunut
  emme  olleet kuluneet
  ette  olleet kuluneet
  eivät olleet kuluneet


  ei    ollut  kuluttu
</pre></td>
							</tr>
						</table>
						<table cellspacing="0" cellpadding="0" border="0">
							<tr>
								<td colspan="2" style="padding-bottom:10px;"><strong>Aktiivin konditionaali</strong></td>
							</tr>
							<tr>
								<td><pre>PREESENS
minä     kuluisin          
sinä     kuluisit          
hän      kuluisi           
me       kuluisimme        
te       kuluisitte        
he       kuluisivat        

PASSIIVI
         kuluttaisiin      

PERFEKTI
olisin   kulunut           
olisit   kulunut           
olisi    kulunut           
olisimme kuluneet          
olisitte kuluneet          
olisivat kuluneet          

PASSIIVI

olisi    kuluttu           
</pre></td>
								<td>&nbsp;&nbsp;&nbsp;</td>
								<td><pre> 
  en        kuluisi
  et        kuluisi
  ei        kuluisi
  emme      kuluisi
  ette      kuluisi
  eivät     kuluisi


  ei        kuluttaisi


  en    olisi  kulunut
  et    olisi  kulunut
  ei    olisi  kulunut
  emme  olisi  kuluneet
  ette  olisi  kuluneet
  eivät olisi  kuluneet 



  ei    olisi  kuluttu
</pre></td>
							</tr>
						</table>
						<table cellspacing="0" cellpadding="0" border="0">
							<tr>
								<td colspan="2" style="padding-bottom:10px;"><strong>Aktiivin potentiaali</strong></td>
							</tr>
							<tr>
								<td><pre>PREESENS
minä     kulunen           
sinä     kulunet           
hän      kulunee           
me       kulunemme         
te       kulunette         
he       kulunevat         

PASSIIVI
         kuluttaneen       

PERFEKTI
lienen   kulunut           
lienet   kulunut           
lienee   kulunut           
lienemme kuluneet          
lienette kuluneet          
lienevät kuluneet          

PASSIIVI
lienee   kuluttu           
</pre></td>
								<td>&nbsp;&nbsp;&nbsp;</td>
								<td><pre> 
  en        kulune
  et        kulune
  ei        kulune
  emme      kulune
  ette      kulune
  eivät     kulune


  ei        kuluttane


  en    liene  kulunut
  et    liene  kulunut
  ei    liene  kulunut
  emme  liene  kuluneet
  ette  liene  kuluneet
  eivät liene  kuluneet


  ei    liene  kuluttu
</pre></td>
							</tr>
						</table>
						<table cellspacing="0" cellpadding="0" border="0">
							<tr>
								<td colspan="2" style="padding-bottom:10px;"><strong>Aktiivin imperatiivi</strong></td>
							</tr>
							<tr>
								<td><pre>PREESENS

(sinä)   kulu              
(hän)    kulukoon          
(me)     kulukaamme        
(te)     kulukaa           
(he)     kulukoot          

PASSIIVI
         kuluttakoon       

PERFEKTI

ole      kulunut           
olkoon   kulunut           
olkaamme kuluneet          
olkaa    kuluneet          
olkoot   kuluneet          

PASSIIVI

olkoon   kuluttu           
</pre></td>
								<td>&nbsp;&nbsp;&nbsp;</td>
								<td><pre> 

  älä       kulu  
  älköön    kuluko
  älkäämme  kuluko
  älkää     kuluko
  älkööt    kuluko


  älköön    kuluttako



  älä      ole  kulunut
  älköön   olko kulunut
  älkäämme olko kuluneet
  älkää    olko kuluneet
  älkööt   olko kuluneet



  älköön   olko kuluttu
</pre></td>
							</tr>
						</table>
						<table cellspacing="0" cellpadding="0" border="0">
							<tr>
								<td colspan="2" style="padding-bottom:10px;"><strong>Verbin nominaalimuodot</strong></td>
							</tr>
							<tr>
								<td><pre>I INFINITIIVI              

Lyhyempi muoto:            
         kulua             

Pitempi muoto:             
         kuluakseni        
         kuluaksesi        
         kuluakseen
         kuluaksemme
         kuluaksenne
         kuluakseen

III  INFINITIIVI           

inessiivi    kulumassa     
elatiivi     kulumasta     
illatiivi    kulumaan      
adessiivi    kulumalla
abessiivi    kulumatta     
instruktiivi kuluman       
                           
Passiivi
instruktiivi kuluttaman    
                           
                           
 



<pre>


</BODY>
</HTML>
</pre></td>
								<td>&nbsp;&nbsp;&nbsp;</td>
								<td><pre>  II INFINITIIVI

  inessiivi     kuluessa
  instruktiivi  kuluen

  Passiivi
  inessiivi     kuluttaessa
    





  IV INFINITIIVI

  nominatiivi   kuluminen  
  partitiivi    kulumista
   

  I PARTISIIPPI 
  aktiivi       kuluva
  passiivi      kuluttava

  II PARTISIIPPI 
  aktiivi       kulunut   
  passiivi      kuluttu









</pre></td>
							</tr>
						</table>

					</div>
				</td>
			</tr></table>		</div>
		<div id="footer"><a href="http://www.oph.fi/"><img src="i/oph_logo_ymmarrasuomea.gif" width="157" height="35" alt="OPH" /></a></div>
	</div>
</body>
</html>
